臺灣臺北地方法院交通事件裁定　　　　 96年度交聲字第152號
異　議　人
即受處分人　 吳孝源
　　 （原名甲○○）
上列受處分人因違反道路交通管理處罰條例案件，對於臺北市交
通事件裁所中華民國九十六年一月二十四日所為之處分（原處分
案號：北市裁二字第裁２２—ＡＥＶ○６６５５４號），聲明異
議，本院裁定如下：
    主    文
異議駁回。
    理    由
一、按「汽車駕駛人，駕駛汽車經測試檢定有下列情形之一者，
    處新臺幣一萬五千元以上六萬元以下罰鍰，並當場移置保管
    該汽車及吊扣其駕駛執照一年；因而肇事致人受傷者，並吊
    扣其駕駛執照二年；致人重傷或死亡者，吊銷其駕駛執照，
    並不得再考領：一、酒精濃度超過規定標準。」道路交通管
    理處罰條例第三十五條第一項第一款定有明文。又按道路交
　　通管理處罰條例所稱之「車輛」，係指在道路上以原動機行
  　駛之汽車（包括機器腳踏車）或以人力、獸力行駛之車輛；
    道路交通安全規則所稱之「汽車」，係指在道路上不依軌道
    或電力架線而以原動機行駛之車輛（包含機器腳踏車），道
    路交通管理處罰條例第三條第八款、道路交通安全規則第二
    條第一項第一款亦分別定有明文。
二、本件異議人即受處分人吳孝源於民國九十六年一月三日二十
    二時五十一分許，酒後騎乘車牌號碼為ＩＭＫ—三○○號重
    型機車，在臺北市○○路○○街口為警查獲後，經進行酒精
    濃度測試，其測試值每公升達○. 五二毫克，為臺北市政府
    警察局萬華分局西園路派出所員警以異議人「酒後駕車」為
    由，依前揭道路交通管理處罰條例第三十五條第一項第一款
    規定掣單舉發，嗣異議人於九十六年一月八日向原處分機關
    提出申訴，經原處分機關函請舉發單位調查結果，仍認異議
    人有前開違規行為，遂於九十六年一月二十四日逕行依道路
    交通管理處罰條例第三十五第一項第一款及違反道路交通管
    理事件統一裁罰基準表規定，裁處異議人新臺幣（下同）三
    萬元罰鍰，並吊扣駕駛執照十二個月。
三、受處分人異議意旨略以：異議人即受處分人於民國九十六年
    一月三日，並未酒後騎乘車號ＩＭＫ—三○○號重型機車，
    而係騎到萬大路、東園街口停放機車後，到旁邊商店買了二
    罐啤酒喝。喝完後，坐在機車上等同事來載，並無酒後駕駛
    之違規行為，故臺北市交通事件裁決所九十六年一月二十四
    日所為之處分，顯有錯誤，爰聲請撤銷原處分云云。經查：
    證人即當時在臺北市萬華區光復橋下實施酒測勤務之西園路
    派出所警員丙○○，於本院九十六年三月十六日調查時，以
    具結擔保其供述之真實性後供稱：「當時被酒測人與另一朋
    友乙○○分乘兩台不同機車，他們下橋，看到我們在攔檢酒
    測，他們轉進西園路二段二六一巷的巷子內，當時所長在裡
    面攔查，他規避攔查，再迴轉逃逸，所長將乙○○酒測完之
    後……我們跟著乙○○，我在萬大路、東園路口，看到乙○
    ○在找人，甲○○有打電話給她，我在附近繞，有看到甲○
    ○在附近打電話，他看到我有點心虛，我就過去盤查他，我
    們確認當時在攔檢點逃逸的人就是甲○○，後來酒測結果有
    超過零點二五的標準。」「看到乙○○轉進去後，到我找到
    甲○○為止，大概有十五分鐘左右。」「找到甲○○時，從
    攔檢點拿酒測器過來，我們是在現場測，之後請他回警局開
    單」（見本院九十六年三月十六日訊問筆錄），又證人乙○
    ○於本院九十六年三月十六日調查時，以具結擔保其供述之
    真實性後供述之過程，亦與證人丙○○警員供述大致相符，
    衡諸常理，若非受處分人對於員警攔停欲對其進行酒精濃度
    之呼氣測試確已明知，擔心騎乘過去無法通過酒測，將觸犯
    公共危險罪，行為應無如此異於常人之理。從而，受處分人
    於本院調查中辯稱騎乘上開機車前，未有飲酒之情事云云，
    顯非事實，要難採信。
四、綜上所述，異議人前述違規行為已臻明確，從而，原處分機
    關依前揭道路交通管理處罰條例第三十五條第一項第一款及
    違反道路交通管理事件統一裁罰基準表之規定裁處異議人罰
    鍰三萬元整，並吊扣駕駛執照十二個月，核無違誤，本件異
    議人之異議為無理由，應予駁回。
五、據上論斷，應依道路交通案件處理辦法第十九條，裁定如主
    文。
中　　華　　民　　國　　96　　年　　3　　月　　29 　　日
　　　　　　　　　交通法庭法  官  吳冠霆
以上正本證明與原本無異。
如不服本裁定，應於裁定送達後5日內向本院提出抗告狀。
                          書記官  廖純瑜
中　　華　　民　　國　　96　　年　　3　　月　　29 　　日
